【裁判字號】    97,訴,1013
【裁判日期】    980709
【裁判案由】    毒品危害防制條例
【裁判全文】
臺灣桃園地方法院刑事判決              97年度訴字第1013號
公  訴  人  臺灣桃園地方法院檢察署檢察官
被      告  甲○○
                    （現於臺灣雲林監獄另案執行中）
選任辯護人  羅美鈴律師
上列被告因違反毒品危害防制條例案件，經檢察官提起公訴（97
年度偵字第15592 號），本院判決如下︰
    主  文
甲○○無罪。
    理  由
一、公訴意旨略以：被告甲○○明知海洛因為行政院衛生署公告
    查禁之第一級毒品，不得販賣，渠竟基於販賣毒品之犯意，
    自民國九十七年年初至同年四月間，多次在其桃園縣中壢市
    之住居處、SOGO百貨公司附近、美華泰商場，以新臺幣（下
    同）三千五百元至六千元，以及四千元至五千元之代價，販
    售第一級毒品海洛因及第二級毒品安非他命予乙○○多次，
    嗣於九十七年五月十五日乙○○為警查獲持有海洛因及安非
    他命，始悉上情。因認被告涉犯毒品危害防制條例第四條第
    一項、第二項販賣第一級毒品海洛因及第二級毒品安非他命
    罪嫌等語。
二、按犯罪事實應依證據認定之，無證據不得認定其犯罪事實。
    不能證明被告犯罪者，應諭知無罪之判決，刑事訴訟法第一
    百五十四條第二項、第三百零一條第一項分別定有明文。事
    實之認定，應憑證據，如未能發現相當證據，或證據不足以
    證明，自不能以推測或擬制之方法，以為裁判基礎，最高法
    院著有四十年台上字第八六號判例可資參照。又刑事訴訟法
    第一百六十一條已於九十一年二月八日修正公布，其第一項
    規定：檢察官就被告犯罪事實，應負舉證責任，並指出證明
    之方法。因此，檢察官對於起訴之犯罪事實，應負提出證據
    及說服之實質舉證責任。倘其所提出之證據，不足為被告有
    罪之積極證明，或其指出證明之方法，無從說服法院以形成
    被告有罪之心證，基於無罪推定之原則，自應為被告無罪判
    決之諭知。亦有最高法院九十二年台上字第一二八號判例要
    旨足參。所謂認定犯罪事實之證據，係指足以認定被告確有
    犯罪行為之積極證據而言，如未發現相當證據，或證據不足
    以證明，自不能以推測或擬制之方法，以為裁判基礎。且刑
    事訴訟上證明之資料，無論其為直接證據或間接證據，均須
    達於通常一般人均不致於有所懷疑，而得確信其為真實之程
    度，始得據為有罪之認定，若其關於被告是否犯罪之證明未
    能達此程度，而有合理性懷疑之存在，致使無從形成有罪之
    確信，根據「罪證有疑，利於被告」之證據法則，即不得遽
    為不利被告之認定，其以情況證據（即間接證據）斷罪時，
    尤須基於該證據在直接關係上所可證明之他項情況事實，本
    乎推理作用足以確證被告有罪，方為合法，不得徒憑主觀上
    之推想，將一般經驗上有利被告之其他合理情況逕予排除，
    此觀諸最高法院七十六年台上字第四九八六號、三十二年度
    上字六七號判例意旨亦甚明顯。
三、按被告以外之人於審判外之言詞或書面陳述，除法律另有規
    定者外，不得作為證據；被告以外之人於偵查中向檢察官所
    為之陳述，除顯有不可信之情況者外，得為證據。刑事訴訟
    法第一百五十九條第一項、第一百五十九條之一第二項分別
    定有明文。查被告及辯護人於準備程序時，主張證人乙○○
    於偵查中向檢察官所為之陳述無證據能力，依上開規定證人
    乙○○於檢察官訊問時之陳述為審判外之陳述，應屬傳聞證
    據，惟證人乙○○於作證前已依法具結，且其作成證詞之過
    程又無顯不可信之狀況，本院審酌上開證據資料製作時之情
    況，尚無違法不當及顯有不可信之情況，認為以之作為證據
    應屬適當，故揆諸前開規定，爰逕依刑事訴訟法第一百五十
    九條之一第二項規定，認前揭證據例外有證據能力。又證人
    乙○○於警詢所為之陳述，性質上屬於傳聞證據，本院認業
    有其他證據可資替代，非屬證明被告犯罪事實存否所必要，
    且無證據足認具有特別可信之情況保證，被告及其選任辯護
    人又表示不同意作為證據，依法無證據能力，至多僅得作為
    交付詰問之輔助工具或彈劾證據之用。本判決所引用其餘證
    據，被告及辯護人於本院審理中並未爭執或表示同意作為證
    據，檢察官亦未爭執其證據能力，且迄至言詞辯論終結前亦
    未再聲明異議，本院審酌該等證據作成之情況，並無違法或
    不當等不宜作為證據之瑕疵，揆諸前開規定，爰逕依刑事訴
    訟法第一百五十九條之五第一項、第二項規定，認該等證據
    資料均得作為證據。
四、公訴人認被告甲○○涉有上揭犯行，無非係以被告之供述、
    證人乙○○之證述及通聯記錄等證據為其主要憑據。訊據被
    告固不否認與證人乙○○認識之事實，惟堅決否認有前揭犯
    行，並辯稱：伊並未販賣毒品予證人乙○○，是因證人乙○
    ○欠伊錢，而未還錢遭伊毆打，才指認是向伊購買毒品等語
五、經查：
  (一)臺北市政府警察局大安分局警員於九十七年五月十五日下午
    二時三十分許，持本院核發之搜索票至證人乙○○位於桃園
    縣中壢市○○路四四五號住處搜索，當場查獲證人乙○○所
    有海洛因一包（毛重○點八六一公克，淨重○點六六一公克
    ）、甲基安非他命一包（毛重二點四八公克，淨重二點二八
    公克）等情，業據證人乙○○證述明確，復有臺灣桃園地方
    法院搜索票、臺北市政府警察局大安分局搜索扣押筆錄、扣
    押物品目錄表等件附卷可按（見臺灣桃園地方法院檢察署九
    十七年度毒偵字第二六二四號卷第四頁至第六頁）。而上開
    查獲之海洛因，經送交通部民用航空局航空醫務中心以氣相
    層析質譜儀法鑑定，鑑定結果為白色粉末一袋，實稱毛重○
    點八六一公克（含一袋），淨重○點六六一公克，取樣○點
    ○○二公克，餘重○點六五九公克，檢出海洛因成分；另查
    獲之安非他命經送臺北市政府警察局刑事鑑識中心以氣相層
    析／質譜分析法鑑定，鑑定結果為白色透明結晶體一包，毛
    重二點四八公克，淨重二點二八公克，取○點○一公克化驗
    ，餘二點二七公克，檢出第二級毒品安非他命、甲基安非他
    命、N,N-二甲基安非他命成分，此有交通部民用航空局航空
    醫務中心航藥鑑字第○九七二九○八號毒品鑑定書及臺北市
    政府警察局九十七年六月二十日北市鑑毒字第一六六號鑑驗
    通知書各一份在卷可稽（見上開毒偵字第二六二四號卷第一
    三頁），是上開事實，堪以認定。
  (二)次查，依證人乙○○先於偵查中具結證稱：伊於九十七年年
    初就開始向甲○○購買第一級、第二級毒品，是經由一個做
    傳播的朋友「依依」認識的，伊都是以行動電話與甲○○0
    000000000號聯絡，交易地點是在甲○○中壢市家
    、中壢家樂福附近、甲○○中壢市龍岡住處、SOGO百貨公司
    、中壢市美華泰，伊向甲○○購買毒品次數已算不清，價錢
    為安非他命一公克四千至五千元、海洛因○點四五公克為三
    千五百元、○點九公克為六千元，伊每次大約花一萬元向甲
    ○○購買毒品，最近一次向甲○○購買毒品就是九十七年五
    月十五日被扣案之毒品，是伊在九十七年四月七日晚上九時
    ，在SOGO二館百貨公司以一萬八千元，購得海洛因六千元、
    安非他命一萬二千元等語（見臺灣桃園地方法院檢察署九十
    七年度偵字第一五五九二號卷第四五頁至第四九頁），又於
    本院九十七年十一月十九日審理時先具結證稱：伊約在九十
    五、九十六年間，經由一名在卡拉ＯＫ工作的女子「依依」
    介紹認識甲○○，「依依」知道我們缺毒品，他說甲○○認
    識很多人，可以拿到毒品，所以介紹甲○○給伊認識，伊大
    約一個星期一次會聯絡甲○○拿毒品，伊以行動電話000
    0000000號與甲○○的行動電話聯絡，甲○○使用行
    動電話號碼，伊現在忘了，聯絡後伊會跟甲○○約個有空的
    時間，請他幫伊跟別人代購多少錢的安非他命或海洛因，剛
    開始不一定一次會同時買安非他命或海洛因，後來在九十七
    年初伊做生意失敗，伊才會同時拿安非他命及海洛因。交易
    地點是在甲○○位於後寮的新家交貨，有時候會隨機的在牛
    肉麵店或SOGO百貨公司附近在交貨。甲○○不會從中間賺取
    報酬，伊是與甲○○合資向藥頭合資購買毒品。九十七年五
    月十五日伊被抓前一個星期是與黃建為最後一次向藥頭合資
    購買毒品。伊於偵訊中稱查獲的毒品是九十七年四月七日晚
    上九時在SOGO百貨公司跟甲○○拿的，是因為伊在製作警詢
    筆錄時，警員要伊大約說一個時間即可，所以這個時間是伊
    隨機說的。被查獲那次毒品是施用幾次之後剩下的量，伊不
    記得，但剩下的海洛因還可以施用十來次，安非他命還可以
    施用五、六次或十來次。伊在警詢中稱向甲○○購買毒品是
    因為伊曾向甲○○借款五、六十萬元與甲○○有債務糾紛，
    而聽伊母親說甲○○因為欠人賭債，硬逼伊母親趕快還錢，
    後來伊母親與姐姐還甲○○錢之後，甲○○說他家遭小偷，
    借據被偷，無法還收據，還錢之後有人打電話來跟伊母親說
    要我們根據借據還錢，所以伊當時在偵訊中才會挾怨報復如
    此說。伊可以確定查獲時伊持有的毒品是九十七年四月七日
    晚上九時打電話請甲○○幫伊拿的。後來甲○○打電話給伊
    說他跟藥頭約在SOGO百貨公司附近，他會先去跟藥頭拿毒品
    ，甲○○拿到毒品之後在SOGO百貨公司附近再將毒品拿給伊
    。甲○○有很多支電話，當天晚上九點多伊的確有打電話給
    甲○○，但是是打那一支，伊不確定。另九十七年四月七日
    到九十七年五月十五日這段時間，伊可能又有請甲○○幫伊
    去向藥頭拿毒品等語（見本院卷卷一第四七頁至第五八頁）
    ，經核證人乙○○對於被查獲時所扣得之毒品取得方式究係
    向被告購買或係與被告合資購買、購得時間究係於被查獲即
    九十七年五月十五日前一周向與被告合資購買抑或於九十七
    年四月七日向被告購買、購買毒品之量及交易地點等情節，
    其前後所證述購買方式、購買時間已有不同，交付毒品之地
    點更有歧異，足見其前揭證述之內容已難遽信；再者，證人
    乙○○復於九十七年十二月二十五日本院審理時具結證稱：
    伊於九十七年五月十五日為警查獲時所扣案的海洛因、安非
    他命，是伊於九十七年四月七日或八日左右將要購買毒品的
    錢拿給被告，請被告向伊不認識的藥頭幫伊買毒品之後，再
    將毒品轉交給伊，伊每次都是購買一個月左右的量，伊不是
    每天都有施用安非他命及海洛因。之前開公司伊有跟被告借
    了六十幾萬元，後來還到剩四十幾萬元，伊入監時，他去跟
    伊母親要債，伊母親說有還錢給被告，除此之外，伊與被告
    沒有任何債權債務關係存在。被告曾經打過伊兩、三次，因
    為被告有欠他人錢，那個人到他家向他追債，被告就在那個
    人的面前打伊，表示是伊沒有還他錢，他才無法還款的。伊
    在桃監執行勒戒時，伊母親來跟伊面會時說被告的老婆還有
    跟伊女友王雅慧說叫伊不要咬被告，伊聽到這些事情很氣，
    檢察官傳訊伊時伊才咬被告。伊於警詢時這樣說，是因為伊
    與被告有債務關係，被告打伊，所以伊才說扣案的毒品是向
    被告購買的。後來在勒戒時，聽到伊家後門的布棚被割，伊
    才會跟檢察官這樣說，但是事實上是請被告幫伊買毒品的，
    伊瞭解於偵訊中作證時具結證述的內容可能涉及做偽證等語
    （見本院卷卷一第八七頁至第九○頁），復於同日審理時又
    改證稱：扣案的毒品是向被告購買的，是於九十七年四月九
    日晚上九時許，在桃園縣中壢市SOGO二館百貨公司附近伊以
    六千元、一萬二千元分別購得海洛因、安非他命各一小包，
    伊上次開庭時稱扣案的毒品是委請被告向藥頭幫伊購得的，
    是伊怕被告出監後會找伊家人麻煩，所以伊才這樣說。伊為
    警查獲時正在提藥，購買時間伊也記不清楚，地點就是在伊
    家附近、SOGO百貨公司附近或是被告家附近。被查獲之毒品
    可能是九十七年五月初的某日被告來伊家向伊索討債務，伊
    有跟被告說，請他過來伊家的時候要帶毒品過來。伊母親交
    給被告十萬元，伊趁母親從二樓拿錢下來一樓的時候，跟被
    告說伊要向他購買海洛因、安非他命，購買的金額再從伊母
    親還給他的十萬元中扣除，伊記得買了一萬五左右的海洛因
    及安非他命。安非他命買四一（四一指四分之一也就是○點
    九公克），價錢是一萬二千元。海洛因買八一（八一是指○
    點四五公克），價錢是三千元。扣案的海洛因毛重○點八六
    公克，淨重○點六六公克，是因伊向被告購買的海洛因以後
    是要摻葡萄糖的，摻葡萄糖的比例約是一比一或一比二，所
    以伊向被告購買○點四五公克的海洛因，伊可以再摻入○點
    四五公克或○點九公克的葡萄糖，供自己施用，海洛因、安
    非他命是被告在伊家當場交付等語（見本院卷卷一第九一頁
    至第九六頁），審酌證人乙○○於本院同日審理時先證述被
    查獲之毒品係請被告幫其藥頭購買再轉交，時間是九十七年
    四月七日或八日，後又改證稱被查獲之毒品是向被告購買，
    時間是九十七年四月九日，證人乙○○對於被查獲之毒品購
    買方式、時間等情節前後反覆不一，實啟人疑竇，再核證人
    乙○○於九十七年十一月十九日在本院審理時證述係與被告
    合資購買被查獲之毒品，購買之時間為九十七年四月七日或
    九十七年五月十五被查獲前一周，交易地點為中壢市SOGO二
    館百貨公司，購買金額為一萬八千元，分別為購買安非他命
    一萬二千元、海洛因六千元等情節，及證人乙○○於九十七
    年十二月二十五日在本院審理時後改證述，被查獲毒品是其
    向被告購買，購買時間為九十七年五月初，金額為一萬五千
    元，分別購得安非他命○點九公克一萬二千元、海洛因○點
    四五公克三千元，交易地點在證人乙○○家中，價金是從證
    人乙○○之母親代證人乙○○清償借款十萬元內扣抵等情節
    ，益見其前後證詞多次反覆，其證詞可信性已屬有疑，雖證
    人乙○○後於九十七年十二月二十五日在本院審理時改異證
    詞與其於偵查中所證述購買對象為被告之方式相同，並非與
    被告合資購買，但對於購買毒品時間、價金、交易地點等與
    其於九十七年十一月十九日本院審理時及偵查中證述向被告
    購買第一級毒品海洛因及第二級毒品安非他命之過程等情節
    均不相符。尤其，證人乙○○於九十七年十二月二十五日在
    本院審理時證述：被查獲之毒品可能是九十七年五月初的某
    日被告來伊家向伊索討債務，伊有跟被告說，請他過來伊家
    的時候要帶毒品過來。伊母親交給被告十萬元，伊趁母親從
    二樓拿錢下來一樓的時候，跟被告說伊要向他購買海洛因、
    安非他命，購買的金額再從伊母親還給他的十萬元中扣除等
    語一節，然誠如證人乙○○所證稱為真，被告既因賭債急需
    證人乙○○清償所借貸之款項，衡情怎會同意於向證人乙○
    ○索討借款時，再從清償之借款中扣抵證人乙○○購買之毒
    品價金，此顯與常情不合；再者，證人乙○○於警詢、偵查
    至九十七年十一月十九日本院審理時均未證述價金係從欲清
    償被告借款中扣抵，果如證人所證述，則從證人乙○○之母
    親所代清償之借款中扣抵購買毒品價金之情，顯與一般交易
    過程不符，證人乙○○於遭警查獲時，距向被告購買毒品之
    時間並未遙遠，對此部分記憶尚屬清晰，在此情狀下證人乙
    ○○又怎從未提及此情，反至本院審理時始提出，是證人乙
    ○○上揭證述，顯屬有疑。再稽之證人乙○○與被告前確有
    借款未清償之債務糾紛，亦曾因該債務遭被告毆打，此為被
    告所承認，證人乙○○是否因此挾怨報復，亦有可議之處，
    是否僅得因證人乙○○之指訴，而為被告不利之認定，尚有
    速斷之虞。
  (三)又查，依證人乙○○於本院九十七年十一月十九日審理時證
    稱：伊每天施用安非他命，一天施用安非他命用量為○點六
    公克，分三、四次施用。約二、三施用一次海洛因，一天分
    三次施用，一次用量約○點○九公克，一天用到○點二七公
    克到○點三公克的海洛因等語（見本院卷卷一第五七頁），
    而證人乙○○被查獲時之海洛因毛重○點八六一公克（含一
    袋），淨重○點六六一公克，安非他命毛重二點四八公克，
    淨重二點二八公克，經與證人乙○○於偵查中證稱於九十七
    年四月七日向被告購買一萬二千元安非他命（單價為一公克
    四千元至五千元）約為三公克安非他命，六千元海洛因（單
    價為○點四五公克三千元至七千元）約為○點九公克等情核
    對，從九十七年四月七日至證人乙○○被查獲時即九十七年
    五月十五日，相距約為一個月又八日，依證人乙○○上揭施
    用安非他命及海洛因頻率，三公克安非他命以每天施用○點
    六公克計算僅得施用五天，○點九公克海洛因攙以一比一或
    一比二葡萄糖即○點九或一點八公克葡萄糖獲得二點七公克
    海洛因，以每天施用○點三公克計算可施用九次，而以二至
    三施用一次計算，至多可施用二十七天，是至證人乙○○查
    獲當時顯不可能仍有剩餘海洛因或安非他命；又如以證人乙
    ○○於本院審理時證稱於九十七年五月初購買一萬五左右的
    海洛因及安非他命。安非他命買四一（四一指四分之一也就
    是○點九公克），價錢是一萬二千元。海洛因買八一（八一
    是指○點四五公克），價錢是三千元等情核對計算其施用頻
    率，安非他命每日施用仍不可能有賸餘，海洛因○點四五公
    克攙以葡萄糖，至多為一點三公克海洛因，可施用四次，是
    亦不可能於查獲當時仍有毛重○點八六一公克（含一袋），
    淨重○點六六一公克之量。再者，證人乙○○雖亦證稱：伊
    遭查獲前並未每日施用海洛因或安非他命等語（見本院卷卷
    一第八七頁），然證人乙○○已九十五年起即施用毒品海洛
    因及安非他命，且自承安非他命係每天施用，海洛因則係二
    至三天施用，顯已成癮，是否可能像證人乙○○所證述突然
    不依照之前施用習慣施用，實屬有疑，是證人乙○○於偵查
    及本院審理時證詞顯有重大之瑕疵，其證詞之可信性殊有可
    疑，實難以採信。
  (四)再查，被告所使用之行動電話門號為0000000000
    號，證人乙○○所使用之行動電話門號為00000000
    00號，此亦據被告自承及證人乙○○證述在卷（見上開偵
    字第一五五九二號卷第九頁、本院卷卷一第四九頁），而稽
    之卷附被告所使用之行動電話門號0000000000號
    、證人乙○○所使用0000000000號之通聯紀錄，
    雖證人乙○○確有於九十七年四月七日晚上十時十分許、十
    時五十四分許、十一時零六分許與被告之上開行動電話通聯
    之紀錄，然此與證人乙○○所述係於九十七年四月七日晚上
    九時許向被告購買毒品或與被告合資購買之證詞已有所不同
    （見上開偵字第一五五九二號卷第四七頁、第五四頁、第九
    一頁）。而再稽之上揭證人乙○○與被告行動電話通聯記錄
    時段，被告上揭行動電話通話基地台之位置均無改變，顯見
    被告並未移動，如何在證人乙○○所證述之交貨地點給付海
    洛因及安非他命予證人乙○○，甚且卷附證人乙○○使用之
    上揭行動電話話與被告上揭所使用之行動電話通聯記錄，僅
    有行動電話號碼、發受話時間及基地台位置，並無通訊內容
    譯文，是上開通聯紀錄至多僅能證明證人乙○○於九十七年
    四月七日晚上十時十分許、十時五十四分許、十一時零六分
    許與被告確有聯繫之情，尚難據以推論證人乙○○有向被告
    購買毒品海洛因之事實，至為明灼。
  (五)第查，經本院依職權向臺灣臺北戒治所調閱證人乙○○會面
    及接見紀錄，再由本院勘驗證人乙○○之接見光碟，依該勘
    驗光碟九十七年八月十二日與證人乙○○姐姐鄭菊美接見之
    內容：「... 乙○○：沒有啦，我不瞞你講，甲○○有啦，
    甲○○我打算叫他拿出一百萬出來，他打我，就是這樣，他
    打我三次，我永遠記得，他原本要砍掉我的手，你知道嗎？
    鄭菊美：我知道，我知道。乙○○：所以我只咬甲○○，我
    叫咬給他死，其他人我沒有咬。... 」及九十七年九月九日
    下午與證人乙○○之母親丙○○○接見之內容：「... 乙○
    ○：媽媽我跟你講，這個事情你們不用管，我跟甲○○的事
    情，我跟你講，他讓我顏面掃地，他讓我很丟臉，所以我一
    定要告他，一定要告死他。... 」（見本院卷卷一第一一六
    頁、第一一七頁背面），可見證人乙○○對於遭被告毆打及
    威脅還錢等情，記恨甚深，始於警詢中供稱係向被告購買毒
    品，雖該勘驗光碟九十七年八月十二日與證人乙○○姐姐鄭
    菊美接見之內容：「我講的都是事實，沒有錯。」（見本院
    卷卷一第一一六頁背面），縱證人乙○○確曾向被告購買毒
    品，然依前所述，證人乙○○於查獲當時所稱被查獲之毒品
    於何時向被告購買等情，已不符其施用第一級毒品海洛因、
    第二級毒品安非他命所施用之頻率，且其購買之金額、地點
    為何亦無法確認，是證人被查獲當時之毒品究是否向被告購
    買、及於查獲前究向被告購買何種毒品、購買數量、購買金
    額等等均無法確認，實無法據以認定證人乙○○向被告購買
    第一級毒品海洛因、第二級毒品安非他命之情節，依罪疑有
    利被告之認定原則，應為被告有利之認定。
  (六)末查，海洛因、安非他命係屬違禁物品，政府懸為禁令查緝
    甚嚴，對於販賣海洛因、安非他命者尤科以重度刑責，然實
    務上仍多有販賣海洛因、安非他命犯行之發生，究其所圖，
    無非因利鋌而走險，故而販賣海洛因、安非他命之人，多為
    斤斤計較販售海洛因、安非他命之數量，從而查獲販賣毒品
    者，大多皆有扣案電子磅秤或分裝袋等物。惟本件被告於九
    十七年五月二十二日上午八時十五分許，在桃園縣中壢市後
    寮八○號住處，經臺北市政府警察局大安分局持本院核發之
    搜索票搜索時，未扣得任何物品一節，有被告之警詢筆錄、
    臺北市政府警察局大安分局搜索筆錄可資佐證（見上開偵字
    第一五五九二號卷第七頁、第一九頁至第二○頁），是本案
    未扣得任何物品，亦無其他販賣毒品者遭查獲時，常見扣案
    之電子磅秤或分裝袋等物，斷無僅憑證人乙○○具有重大瑕
    疵之證述及無法推論被告涉有販賣海洛因、安非他命之通聯
    紀錄，據而認定被告涉有公訴人所指販賣海洛因及安非他命
    之犯行甚明。
六、綜上，公訴人所舉本件被告涉有多次販賣海洛因及安非他命
    犯行之證據，尚未達於通常一般之人均不致有所懷疑，而得
    確信其為真實之程度，本院尚難形成有罪之確信，此外，復
    查無其他積極證據足資證明被告有檢察官所指販賣海洛因及
    安非他命之犯行，自應諭知被告無罪之判決。
據上論斷，應依刑事訴訟法第三百零一條第一項，判決如主文。
本案經檢察官陳國安到庭執行職務。
中    華    民    國    98    年    7    月    9     日
                  刑事第九庭 審判長   法  官  吳為平
                                      法  官  胡芷瑜
                                      法  官  林玉蕙
以上正本證明與原本無異。
如不服本判決應於收受判決後10日內向本院提出上訴書狀，並應
敘述具體理由。其未敘述上訴理由者，應於上訴期間屆滿後20日
內向本院補提理由書 (均須按他造當事人之人數附繕本)「 切勿
逕送上級法院」。
                                      書記官  魏里安
中    華    民    國    98    年    7    月    9     日


司法院資訊處製作；財團法人民間司法改革基金會備份。
